臺灣高等法院民事判決　　　　　　　　　　　　　　　九十二年度勞上字第五三號
　　上　訴　人　和協化學股份有限公司
　　法定代理人　陳中和
　　訴訟代理人　吳金奇
　　訴訟代理人　林卿瑛
　　被上訴人　　甲○○
　　被上訴人　　乙○○
　　被上訴人　　丙○○
　　右三人共同
　　訴訟代理人　張玉希律師
右當事人間請求給付資遣費等事件，上訴人對於中華民國九十二年五月二十九日臺灣
臺北地方法院九十一年度勞訴字第二○一號第一審判決提起上訴，本院於九十三年二
月十七日言詞辯論終結，判決如左：
    主  文
上訴駁回。
第二審訴訟費用由上訴人負擔。
    事  實
壹、上訴人方面：
一、聲明：
    (一)原判決廢棄。
    (二)右廢棄部分，被上訴人第一審之訴駁回。
二、陳述：除與原判決記載相同者，茲引用外，補陳略稱：
    (一)上訴人於民國（下同）九十年十二月二十八日減薪通告：上訴人係因為產業不
      景氣，遂於九十年十二月二十八日針對當時確無實際工作之業務部分為減薪通
      告。且除此通告外，另經由被上訴人該時之業務主管吳金奇與被上訴人等業務
      人員洽談減薪事宜。被上訴人於該時實確已明確知悉減薪一事，且渠等於知悉
      通告後，並未為明示反對之意，反仍繼續上班，依渠等行為，顯已默示同意上
      訴人不得已之減薪措施，以共體時艱。原判決所認上訴人遲於九十一年五月十
      日始通知減薪且未獲被上訴人同意等情，顯與事實有違。
    (二)原審審酌證據與證詞均有違誤：1.上訴人於原審迭次抗辯否認被上訴人所提九
      十一年五月十日減薪公告形式上及實質真正，詎原審就此爭點未命被上訴人依
      法舉證，反以上訴人未否認系爭公告上管理部戳章之真正等語，逕認定上訴人
      於「九十一年五月十日」始為減薪公告等情，顯悖證據法則。2.原審證人吳慶
      並非上訴人台北營業處之員工，僅為上訴人設於漳濱廠之員工之一，就台北
      營業處與被上訴人間之減薪協商，顯非其親所見聞，所證難認實在而可採。況
      被上訴人所提減薪九十一年五月十日之公告內容更屬虛捏，蓋上訴人雖有酌予
      減薪之舉，惟連同證人吳慶在內及所有名單內遭減薪之員工，無一被減至基
      本工資，可知證人吳慶所言該紙公告為上訴人公司張貼於外之減薪之公告等
      語，殊與事實不符，無容遽採。
    (三)上訴人積欠之每月薪資與月數：1.上訴人所欠薪資為減薪後之每月二萬五千元
      ，並非被上訴人所提原證六至八所主張之數額。2.上訴人積欠薪資月數自九十
      一年三月起至同年八月二十三日止，同年一、二月份並未積欠。
三、證據：
　　(一)上訴人九十年十二月廿八日通告影本。
　　(二)證人吳金奇。
貳、被上訴人方面：
一、聲明：上訴駁回。
二、陳述：除與原判決記載相同者，茲引用外，補陳略稱：
　　(一)上訴人主張於九十年十二月二十八日通告減薪，被上訴人已默示同意上訴人之
　　　減薪措施，並不實在：1.訴外人吳金奇並非被上訴人之主管，更未與被上訴人
　　　洽商減薪事宜，且被上訴人於訴訟前根本未看過上訴人九十年十二月二十八日
　　　通告，因此被上訴人否認其主張及該通告之真正。退一步言，縱上開通告為真
　　　正，然該通告係上訴人片面公告，並無拘束被上訴人之效力，況該通告亦未言
　　　明減薪之額度即為二萬五千元，故上訴人實無可能以該通告告知被上訴人減薪
　　　二萬五千元，被上訴人更無可能同意該減薪。2.上訴人係於九十一年五月十日
　　　通知被上訴人回溯至九十一年一月一日起減薪，被上訴人旋於同日至台北市政
　　　府勞工局申請調解，同年月十四日以第三一０號存證信函表示不同意上開片面
　　　減薪通知，同年月二十日再次以第七二九號存證信函表示不同意上開片面減薪
　　　通知，上訴人均未否認伊不曾發該通知，而於同年六月四日調解時，上訴人之
　　　代理人及上訴人委任之調解委員吳金奇亦未否認該通知並非上訴人所發，因此
　　　，上訴人於訴訟中否認該通知之真正，純屬卸責之詞，顯無足採。上訴人片面
　　　減薪通知乙事，經證人吳慶於供證在卷，而上訴人於原審亦自認該通知書上
　　　之印章為其所有，且未舉證遭他人盜蓋，足證明該通知書係上訴人所為，且訴
　　　外人陳長庚亦收到上開通知。4.上訴人片面減薪後，被上訴人於同日即表示不
　　　同意，並依前述方式向主管機關提出調解後，上訴人仍片面減薪之一、二月份
　　　薪資，故上訴人以被上訴人曾收受其片面違法減薪之薪資，即主張被上訴人默
　　　認其同意減薪，實屬無稽之詞，並無足採，且經主管機關查證屬實處上訴人罰
　　　鍰在案。
 　(二)被上訴人甲○○、被上訴人乙○○及被上訴人丙○○之月薪依序為新台幣（下
 　　同）五萬元、四萬八千元、四萬六千元，抑或僅各為二萬五千元，而上訴人積
     欠被上訴人甲○○、乙○○及丙○○九十一年一月份及二月份部份薪資總計依
     序為五萬元、四千六千元及四萬二千元：1.上訴人片面減薪，於九十一年一月
     份及二月份，僅分別給付被上訴人甲○○、乙○○及丙○○原有薪資之一半，
     即每月依序各為二萬三千七百七十八元、二萬一千九百九十四元、二萬三千二
     百二十四元，然上訴人違法片面減薪對被上訴人不生效，故上訴人每月尚有一
     半之薪資未付，即每月積欠被上訴人甲○○、乙○○及丙○○依序各二萬五千
     元、二萬三千元、二萬一千元，一、二月份二個月共計依序積欠如上之金額。
　　(三)證人吳金奇證詞並不可採：1.證人吳金奇不僅為上訴人公司負責人之親戚，且
　　　離開上訴人公司年餘，未經上訴人之通告或通告，而事隔兩年後，證人吳金奇
　　　何以明確陳述通告日期即為「九十年十二月二十八日」？顯見上訴人公司事前
　　　確有與證人吳金奇勾串，證人吳金奇之證詞實無足採。2.系爭通告適用對象係
　　　全體員工，甚至包含關係企業員工，並非針對業務部之被上訴人三人，何以證
　　　人吳金奇卻僅與被上訴人三人談過減薪之事？顯然證人所證不符事實。且證人
　　　吳金奇先證稱「當時係依據業務部業績減薪，以能否達到一定營業額為準，如
　　　果業績能達到平日水準或能將庫存銷售就不需要減薪」，稍後當庭又稱「九十
　　　年十二月二十八日財務部每月送業績給總經理時，總經理就決定減薪幅度，九
　　　十一年五月的通知其減薪幅度是在九十年十二月二十八日就決定了」前後內容
　　　矛盾。3.由證人吳金奇證詞「有談過，我告訴被上訴人公司營運困難，可能要
　　　減薪，被上訴人表示希望公司儘量不要減薪‧‧‧」云云，反而證明被上訴人
　　　當時並不同意減薪。況自證人吳金奇亦證稱九十年十二月二十八日之通告並無
　　　具體之減薪額度、方式及依據，上訴人如何告知被上訴人「減薪二萬五千元」
　　　？顯見其證詞並不實在。
三、證據：
    (一)上訴人發放九十一年二月片面違法減薪之收據影本
　　(二)上訴人積欠被上訴人薪資明細。
　　(三)上訴人九十一年五月十日油（９１）９１５１０通告。
　　(四)被上訴人九十一年五月十三日函覆上訴人通告內容。
　　(五)臺北郵局３１０存證信函、雙連郵局７２９存證信函。
　　(六)上訴人九十一年八月廿三日和（９１）９１０８２３函、被上訴人離職證明書
      。
　　(七)被上訴人九十一年九月十六日申請北府調解申請書與九十一年十月十六日調解
　　　紀錄。
　　(八)被上訴人于員八十九年五月薪資影本。
　　(九)被上訴人吳員八十九年七月薪資影本。
　　(十)被上訴人裘員八十九年九月、十月薪資影本。
　　(十一)上訴人最新登記資料卡。
　　(十二)陳中和最新
　　(十三)被上訴人三人郵局帳簿與匯款資料。
　　(十四)被上訴人九十一年五月十四日調解申請書。
　　(十五)台北市赴九十一年六月四日勞資爭議協調報告。
　　(十六)臺北市府九十一年六月六日00000000000函。
　　(十七)臺灣彰化法院九十年勞訴八號民事判決。
    理  由
一、被上訴人主張：渠等均任職於上訴人公司擔任業務工作，詎上訴人公司於九十一
    年元月間起即開始積欠被上訴人薪資，並於同年五月十日以紓解公司困境為由，
    片面將被上訴人之薪資回溯自同年元月份起調降為二萬五千元，被上訴人即表示
    異議並多次函請上訴人公司發放積欠之薪資，然上訴人公司均未置理，且於同年
    八月十二日以書面通知資遣被上訴人，然上訴人公司並未依法核發資遣費及預告
    工資，且積欠被上訴人自同年元月間起至八月二十三日止之薪資，爰依勞基法第
    十六條第三項、第十七條之規定提起本訴，請求上訴人給付如原判決主文所示。
二、上訴人公司則以：其於九十年間因嚴重虧損，營運幾乎停頓，為維基本營運，遂
    於九十年十二月二十八日通告所有員工薪資將由實際工作考核予以績效核發，無
    實際工作者則由主管簽核予以減薪。因被上訴人三人無實際工作，故經主管簽核
    減薪二分之一，並於公告後翌月即九十一年一月份、二月份各給付被上訴人每人
    月薪二萬五千元，被上訴人並未異議。至被上訴人所提上訴人公司九十一年五月
    間之通知，與上訴人公司所提之減薪通告及被上訴人所提之終止勞動契約之正式
    函文之發文形式不同，並非上訴人公司之意思表示，上訴人公司僅積欠被上訴人
    自九十一年三月間起至九月二十三日止之薪資、一個月預告工資及以每月二萬五
    千元平均工資計算之資遣費，原判決疏未詳查，遽准被上訴人之所請，於法不合
    云云，資為抗辯。
三、兩造不爭執之點：
(一)被上訴人乙○○、丙○○、甲○○主張其先後於八十六年五月二日、同年六月十
    六日、同年九月十七日起任職於上訴人公司擔任業務之工作。
(二)上訴人公司以紓解公司困境為由，於九十一年五月十日起將被上訴人之薪資調降
    為二萬五千元。
(三)上訴人於九十一年八月十二日以書面通知資遣被上訴人等人。資遣費計算的基數
    ，被上訴人甲○○五個基數，被上訴人乙○○五又三分之一個基數，丙○○十又
    四分之一個基數。
(四)上訴人公司並未依勞基法之規定核發資遣費、相當一個月薪資之預告薪資，且未
    給付被上訴人數月之薪資。即上訴人未給付九十一年三月起至八月二十三日止之
    薪資，上訴人未給付八月二十四日起至九十二十三日止一個月的預告工資。
(五)被上訴人於九十一年九月十六日申請台北市政府調解而未成立。
    以上事實，為兩造所不爭執，並據被上訴人提出與所述相符之離職證明書、五月
    十四日向台北市勞工局申請調解之申請書、台北市政府九十一年度六月四日勞資
    爭議調解紀錄、台北市政府九十一年度六月六日府勞二字第０九一０七三０五二
    ０一號函、九十一年九月十六日申請台北市政府勞資調解申請書暨台北市政府九
    十一年十月十六日勞資調解紀錄、被上訴人甲○○八十九年五月之薪資表、被上
    訴人乙○○八十九年七月之薪資表、被上訴人丙○○八十九年九月及十月之薪資
    表及被上訴人三人之郵局帳簿及匯款資料等件（見原審卷第二二頁至第二九頁）
    為證，自堪信為真實。
四、兩造爭執之點：
(一)上訴人公司何時為減薪公告？是否經過被上訴人同意？上訴人主張於九十年十二
    月二十八日通告減薪，被上訴人是否已默示同意上訴人之減薪措施？
(二)被上訴人之平均工資為何？上訴人總計積欠被上訴人薪資有多少？上訴人是否應
    給付被上訴人預告工資及資遣費？其金額分別為何？
五、關於上訴人公司何時為減薪公告？是否經過被上訴人同意？上訴人主張於九十年
    十二月二十八日通告減薪，被上訴人是否已默示同意上訴人之減薪措施？
(一)按工資由勞雇雙方議定之，除法令另有規定或勞雇雙方另定有約定外，工資應全
    額直接給付勞工，勞動基準法第二十一條第一項前段及同法第二十二條第二項定
    有明文。故雇主如欲調整薪資，必須取得勞工的同意，不得片面為之。
(二)本件被上訴人主張上訴人公司未經被上訴人同意而片面減薪，業據其提出上訴人
    公司九十一年五月十日出具之公告、被上訴人於九十一年五月十三日函覆上訴人
    公司之內容、台北市府郵局一四九之七號支局第三一０存證信函及台北雙連郵局
    十七支局第七二九號存證信函、上訴人公司九十一年八月二十三日和（九一）第
    ９１０８２３號函、被上訴人於九十一年九月十六日申請台北市政府勞資調解申
    請書及台北市政府九十一年十月十六日勞資調解紀錄等件（見原審卷第十三頁至
    第二十頁、第二五頁、第二六頁）可稽，自認為真實。
(三)上訴人公司雖抗辯上訴人公司早於九十年十二月十八日公告減薪，被上訴人均未
    異議云云，並提出九十年十二月十八日之通告為證（見原審卷第五二頁），惟此
    為被上訴人所否認。經查上訴人公司所提之九十年十二月十八日通告，其內容為
    「本公司為因應國內外經濟蕭條，衝擊傳統產業，本業難以維持產銷平衡，嚴重
    虧損下，本公司所屬關係企業，所有員工薪資將由實際工作考核予以績效核發，
    無實際工作者由主管簽核予以減薪。各主管確實恪守職責，落實執行上述事宜。
    」(見原審卷第五二頁)，該公告僅係說明授權主管核定績效後予以減薪，並未言
    明減薪之額度，且未個別、直接通知被上訴人應予減薪並獲被上訴人同意，是該
    通告顯無拘束被上訴人之效力。再觀之被上訴人所提上訴人公司九十一年五月十
    日之公告，其上固載有訴外人油源公司之發文字號即油（九一）字第九一０五一
    ０號 (見原審卷第十三、十四頁、第七八頁），惟其係一一針對被上訴人個人發
    出，並以上訴人公司全名具名，該處雖蓋有上訴人公司管理處印戳章，然上訴人
    公司並未否認該公告所載主旨與說明內容（載明被上訴人減薪至二萬五千元）及
    管理處印戳章之真正，該管理章既為上訴人公司所有，且張貼予上訴人公司有員
    工觀看，復經證人吳慶到庭證述屬實（見原審卷第一０九頁），自堪認該項公
    告有拘束上訴人之作用，且為上訴人公司之意思表示，是上訴人公司空言否認該
    公告並非上訴人公司之意思表示，殊無可取。
(四)又上訴人公司與被上訴人於九十一年六月四日在台北市政府勞工局調解時，業已
    自承其所謂之九十年十二月十八日之公告並未公開與勞方協商，此有九十一年六
    月四日台北市政府勞資爭議調紀錄可佐（見原審卷第七六頁），且被上訴人於收
    受上訴人公司上述九十一年五月十日之公告後，即於九十一年五月十三日、十四
    日、五月二十一日數度發函予上訴人公司表明無法接受等情，亦有被上訴人之函
    件在卷（見原審卷第十五頁至第二十頁）可參。而台北市政府亦認定上訴人公司
    違法降薪，要求上訴人公司給付被上訴人全額薪資在案，亦有台北市政府九十一
    年六月六日府勞二字第○九一○七三○五二○一號函可查（見原審卷第七七頁）
    ，足證前開調整薪資，均係上訴人公司片面所為，被上訴人並未同意，並立即提
    出異議，依前揭法條之規定，上訴人公司之片面減薪自不發生效力。
(五)上訴人雖於本院審理中請求傳訊證人吳金奇以佐其說，惟觀諸證人吳金奇之證詞
    ，其先證稱「當時係依據業務部業績減薪，以能否達到一定營業額為準，如果業
    績能達到平日水準或能將庫存銷售就不需要減薪」，稍後當庭又稱「九十年十二
    月二十八日財務部每月送業績給總經理時，總經理就決定減薪幅度，九十一年五
    月的通知其減薪幅度是在九十年十二月二十八日就決定了」 (見本院卷第五二頁
    、第五五頁) ，其前後證言內容矛盾。況證人吳金奇證稱「 (問：你有無跟被上
    訴人談過減薪的事？) 有談過，我告訴被上訴人公司營運困難，可能要減薪，被
    上訴人表示希望公司儘量不要減薪‧‧‧，但是業務部門一直沒有辦法將業績達
    到，所以公司後來就減薪，當時被上訴人沒有找老闆談，直接向臺北市政府勞工
    局反應，有經過調解，但都沒有成立，後來被上訴人就提起訴訟。」等語 (見本
    院卷第五二頁) ，適足證明被上訴人當時並不同意減薪。況證人吳金奇亦證稱九
    十年十二月二十八日之通告並無具體之減薪額度、方式及依據等語，則上訴人又
    如何告知被上訴人「減薪二萬五千元」？顯見證人吳金奇所稱上訴人並非片面減
    薪之證詞，顯係事後附和上訴人之詞，與事實不符，自無足採。
六、關於被上訴人之平均工資為何？上訴人總計積欠被上訴人薪資有多少？上訴人是
    否應給付被上訴人預告工資及資遣費？其金額分別為何？
(一)經查上訴人公告減薪前，被上訴人甲○○每月薪資五萬元、被上訴人乙○○每月
    薪資為四萬八千元，被上訴人丙○○每月薪資為四萬六千元之事實，業據提出上
    訴人所不爭執為真正之被上訴人等人之薪資表及上訴人補發辦個月薪資之現金簽
    收回條為證 (見原審卷第二七至二九頁及本院卷第七三、七四頁) ，自堪信為真
    。
    且上訴人公司關於九十年十月份之薪資，係遲至九十年十二月二十七日及九十一
    年二月六日始分兩次發放，而九十年十一月之薪資，則遲至九十一年二月六日及
    九十一年三月分兩次發放，故被上訴人係於九十年一月間、二月間始領取九十年
    十月份、十一月份之薪資（皆為全薪），此有被上訴人提出之郵政儲金簿可稽（
    見原審卷第六四頁至第六八頁）。而被上訴人九十一年一月份、二月份之薪資，
    上訴人公司係於九十一年五月二十一日始給付其片面減薪之半薪，惟彼時被上訴
    人早已向上訴人公司提出異議，並向台北市政勞工局申請調解，上訴人片面減薪
    不合法，已如前述。是上訴人公司自仍應依被上訴人調整前之九十年十二月份薪
    資額度發給被上訴人薪資，亦即按被上訴人甲○○每月薪資五萬元、被上訴人乙
    ○○每月薪資為四萬八千元，被上訴人丙○○每月薪資為四萬六千元發給之，方
    為適法。上訴人公司雖辯稱其僅積欠被上訴人自九十一年三月間起至九月二十三
    日止之薪資，被上訴人之薪資為每月二萬五千元云云，惟始終不能舉以實其說，
    則其所辯，即非可取，上訴人片面減薪既屬不合法，自應認被上訴人等之平均工
    資為被上訴人甲○○每月薪資五萬元、被上訴人乙○○每月薪資為四萬八千元，
    被上訴人丙○○每月薪資為四萬六千元。
(二)按雇主因虧損或業務緊縮時，得預告勞工終止勞動契約；又雇主依第十一條規定
    終止勞動契約者，其預告期間依左列各款之規定：一、繼續工作三個月以上一年
    未滿者，於十日前預告之。二、繼續工作一年以上三年未滿者，於二十日前預告
    之。三、繼續工作三年以上者，於三十日前預告之。勞工於接到前項預告後，為
    另謀工作得於工作時間請假外出。其請假時數，每星期不得超過二日之工作時間
    ，請假期間之工資照給。雇主未依第一項規定期間預告而終止契約者，應給付預
    告期間之工資，勞動基準法第十一條第二款、第十六條分別訂有明文。經查上訴
    人既主張其因虧損或業務緊縮而終止系爭勞動契約，依法自應依同法第十六條規
    定之預告期間通知被上訴人，如未依同法第十六條第一項規定期間預告而終止契
    約，依法自應給付被上訴人預告期間之工資。本件被上訴人乙○○、丙○○、甲
    ○○先後於八十六年五月二日、同年六月十六日、同年九月十七日起任職於上訴
    人公司擔任業務之工作，迄至上訴人於九十一年八月二十二日以書面通知資遣被
    上訴人等人，其均已繼續工作三年以上，上訴人既未依同法第十六條第一項規定
    期間預告而終止兩造間之勞動契約，自應給付被上訴人預告期間之工資即一個月
    之薪資。
(三)次按雇主依同法第十六條規定終止勞動契約者，應依左列規定發給勞工資遣費：
    一、在同一雇主之事業單位繼續工作，每滿一年發給相當於一個月平均工資之資
    遣費。二、依前款計算之剩餘月數，或工作未滿一年者，以比例計給之。未滿一
    個月者以一個月計，同法第十七條訂有明文。如上所述，被上訴人甲○○每月薪
    資五萬元、被上訴人乙○○每月薪資為四萬八千元，被上訴人丙○○每月薪資為
    四萬六千元，上訴人自應依上述計算給予資遣費。被上訴人請求上訴人公司應分
    別給付九十一年一月份、二月份積欠之一半薪資、相當一個月薪資之預告薪資，
    及依平均薪資計算之資遣費，既屬有據，已如前述。被上訴人等得請求之金額，
    茲分述如下：
Ａ、被上訴人甲○○部分：
１、積欠薪資：其每月薪資為五萬元，九十一年一月份、二月份之積欠薪資各二萬五
    千元，另自九十一年二月二十一日起至同年八月二十日止每月薪五萬元，加計八
    月二十一日起至二十三日止，九月份應領薪資為五千元 (50,000×3/30=5,000)
    ，共三十五萬五千元（25,000 ×2+50,000×6+5,000=355,000），被上訴人甲○
    ○僅請求三十四萬八千三百四十五元。
２、資遣費：五萬元乘以五年工作年資（自八十六年九月十七日起至九十一年八月二
  　十三日止）共計二十五萬元(50,000×5=250,000)。
３、一個月薪資之預告工資：五萬元。
４、總計：六十四萬八千三百四十五元。
Ｂ、被上訴人乙○○部分：
１、積欠薪資：其每月薪資為四萬六千元，九十一年一月份、二月份之積欠薪資各二
    萬三千元，另自九十一年二月二十一日起至同年八月二十日止每月薪四萬六千元
    ，加計八月二十一日起至二十三日止，九月份應領薪資四千六百元，共三十二萬
    六千六百元 (23,000×2+46,000×6+4,600=326,600)，被上訴人乙○○僅請求三
    十二萬三千二百二十四元。
２、資遣費：四萬八千元乘以五又十二分之四年之工作年資（自八十六年五月二日起
  　起至九十一年八月二十三日止）共計二十五萬六千元 (48,000×5+48,000 ×
    4/12=256,000)。
３、一個月薪資之預告工資：四萬八千元。
４、總計：六十二萬七千二百二十四元。
Ｃ、被上訴人丙○○部分：
１、積欠薪資：其每月薪資為四萬六千元，九十一年一月份、二月份之積欠薪資各二
    萬一千元，另自九十一年二月二十一日起至同年八月二十日止每月薪四萬六千元
    ，加計八月二十一日起至二十三日止，九月份應領薪資四千六百元，共三十二萬
    六千六百元 (21,000+21,000+46,000×6+4,600=326,600)，被上訴人丙○○僅請
    求三十一萬三千一百七十四元。
２、資遣費：四萬六千元乘以十又十二分之三年之工作年資（自八十一年六月十六日
    起至九十一年八月二十三日止）共計四十七萬一千五百元 (46,000×10+46,000
    ×3/12=471,500)。
３、一個月薪資之預告工資：四萬六千元。
４、總計：八十三萬零六百七十四元。
七、綜上所述，上訴人片面減薪及未依勞動基準法規定之預告期間資遣被上訴人，且
    未給付預告期間資遣費，於法均有未合，被上訴人等依勞動基準法規定，提起本
    件訴訟，請求上訴人公司分別給付被上訴人甲○○六十四萬八千三百四十五元、
    被上訴人乙○○六十二萬七千二百二十四元、被上訴人丙○○八十三萬零六百七
    十四元，及均自九十一年九月二十四日起至清償之日止，按年息百分之五計算之
    利息，洵屬有據，應予准許。原審因而判命上訴人如數給付，於法並無不合。上
    訴意旨指摘原判決不當，求予廢棄改判，為無理由，應予駁回。
八、本件事證已臻明確，兩造其餘主張、陳述及所提之證據，經本院斟酌後，認為均
　　與判決結果不生影響，爰毋庸再予一一論述，附此敘明。
九、據上論結，本件上訴為無理由，依民事訴訟法第四百四十九條第一項、第七十八
    條，判決如主文。
中　　　華　　　民　　　國　　九十三　　年　　　三　　　月　　  二  　　日
                                  勞工法庭
                                      審判長法  官  許  正  順
                                            法  官  陳  邦  豪
                                            法  官  魏  麗  娟
右正本係照原本作成。
如不服本判決，應於收受送達後二十日內向本院提出上訴書狀，其未表明上訴理由者
，應於提出上訴後二十日內向本院補提理由書狀（均須按他造當事人之人數附繕本）
上訴時應提出委任律師或具有律師資格之人之委任狀；委任有律師資格者，另應附具
律師資格證書及釋明委任人與受任人有民事訴訟法第四百六十六條之一第一項但書或
第二項（詳附註）所定關係之釋明文書影本。
中　　　華　　　民　　　國　　九十三　　年　　　三　　　月　　  三  　　日
　　　　　　　　　　　　　　　　　　　　　　書記官  曾  瓊  安
附註：
民事訴訟法第四百六十六條之一（第一項、第二項）：
對於第二審判決上訴，上訴人應委任律師為訴訟代理人。但上訴人或其他法定代理人
具有律師資格者，不在此限。
上訴人之配偶、三親等內之血親、二親等內之姻親，或上訴人為法人、中央或地方機
關時，其所屬專任人員具有律師資格並經法院認為適當者，亦得為第三審訴訟代理人
。
